【裁判字號】    89,易,2487
【裁判日期】    890815
【裁判案由】    竊盜
【裁判全文】
臺灣板橋地方法院刑事判決                        八十九年度易字第二四八七號
    公  訴  人  臺灣板橋地方法院檢察署檢察官
    被      告  甲○○
右列被告因竊盜案件，經檢察官提起公訴 (八十九年度偵字第二三八四號），本院判
決如左：
    主  文
甲○○竊盜未遂，累犯，處有期徒刑肆月。扣案之鑰匙壹串沒收。
    事  實
一、甲○○於民國七十九年間因偽造文書案，經台灣台北地方法院判處有期徒刑六月
    確定，嗣於七十九年十一月二十八日易科罰金執行完畢，又於八十五年間因殺人
    未遂案，經台灣高等法院判處有期徒刑三年八月確定，嗣於八十九年一月十七日
    縮刑期滿假釋執行完畢，竟不知悔改，於八十九年一月二十一日十五時三十分許
    ，在台北縣板橋市○○路二七五巷一弄六號前，持其所有之鑰匙一串，插入乙○
    ○使用後停放在該處路旁的車號ＭＮ─三九０號營業計程車鑰匙孔內，欲轉動鑰
    匙孔開啟車門，著手竊取該車，惟因鑰匙遲無法開啟車門，為路人呂聰明發覺可
    疑而報警當場查獲，並扣得鑰匙一串，致甲○○未能得逞。
二、案經臺北縣警察局板橋分局報請臺灣板橋地方法院檢察署檢察官偵查起訴。
    理  由
一、訊據被告甲○○矢口否認竊盜犯行，辯稱：伊見車號ＭＮ─三九０號營業計程車
    擋住伊要停放機車的位置，伊因此想要推走該計程車，使伊方便停放自己的機車
    ，伊並未持鑰匙去插入計程車云云。經查，被告甲○○於警訊中坦承其拿鑰匙嘗
    試開啟該計程車門，打算竊取該車供己使用等語甚詳（見偵查卷第四頁正反面）
    。又查，被害人乙○○於警訊中指訴：鄰居呂聰明報警後，伊下樓查看計程車，
    發現車門鑰匙孔遭受破壞扭曲，之前鑰匙孔是完好的等語（見偵查卷第五頁反面
    ）。又證人呂聰明於警訊及偵查中指證：伊發現被告正持鑰匙插入該計程車門鑰
    匙孔，伊上前詢問車輛是否為其所有，被告回答是，伊叫被告繼續開啟給伊看，
    但被告遲未能開啟車門，被告就改說車輛是他朋友的，伊因此報警，被告雖辯稱
    車輛擋住他人門口，但車輛實際並未擋住他人門口，而是靠牆壁停放，可使別輛
    車通行等語（見偵查卷第七頁反面、第三五頁反面）。又證人陳信雄警察於偵查
    中證稱：警方到達現場時，被告初否認竊車，辯稱要將車輛推走，經伊再度詢問
    ，被告始坦承要竊車，且該車門鑰匙孔亦有遭受撬開的痕跡等語（見偵查卷第二
    八頁反面）。此外並有鑰匙一串扣案可證。本件事證明確，被告犯行堪予認定。
二、核被告甲○○所為，係犯刑法第三百二十條第三項、第一項之普通竊盜未遂罪。
    又被告於八十五年間因殺人未遂案，經台灣高等法院判處有期徒刑三年八月確定
    ，嗣於八十九年一月十七日縮刑期滿假釋執行完畢，有台灣高等法院檢察署刑案
    紀錄簡覆表一件在卷可按，其於五年內再犯本件有期徒刑以上之罪，為累犯，應
    依法加重其刑。又被告已著手於竊盜行為之實行而不遂，為未遂犯，依法減輕其
    刑，並依法先加後減之。爰審酌被告犯罪之動機、目的、手段、所生之危害、品
    行、智識程度、犯罪後猶狡飾其詞之態度等一切情狀，量處如主文所示之刑。
三、扣案之鑰匙一串，係被告所有供其行竊使用，應依法宣告沒收。
據上論斷，應依刑事訴訟法第二百九十九條第一項前段、刑法第三百二十條第三項、
第一項、第二十六條前段、第四十七條、罰金罰鍰提高標準條例第一條前段，判決如
主文。
本案經檢察官李傳侯到庭執行職務。
中      華      民      國    八十九    年      八      月     十五     日
                                    臺灣板橋地方法院刑事第二庭
                                        法  官  黃  惠  瑛
右正本證明與原本無異。
如不服本判決，應於判決送達後十日內，向本院提出上訴狀。
                                        書記官  張  志  華
中      華      民      國    八十九    年      八      月    二十一    日
附錄本案論罪科刑法條全文：
刑法第三百二十條
意圖為自己或第三人不法之所有，而竊取他人之動產者，為竊盜罪，處五年以下有期
徒刑、拘役或五百元以下罰金。
意圖為自己或第三人不法利益，而竊佔他人之不動產者，依前項之規定處斷。
前二項之未遂犯罰之。


司法院資訊處製作；財團法人民間司法改革基金會備份。
